【裁判字號】    89,易,2404
【裁判日期】    890927
【裁判案由】    賭博
【裁判全文】
臺灣臺中地方法院刑事判決                        八十九年度易字第二四四號
    公  訴  人  臺灣臺中地方法院檢察署檢察官
    被      告  丁○
                甲○○
                乙○○
                丙○○
右列被告等因賭博案件，經檢察官提起公訴（八十九年度偵字第二六八二號），本院
判決如左：
    主  文
丁○君、甲○○、乙○○、丙○○共同以賭博為常業，丁○君處有期徒刑陸月、甲○○、乙○○各處有期徒刑伍月、丙○○處有期徒刑肆月，如易科罰金，均以參佰元折
算壹日。扣案之賭博機具參拾玖台（含ＩＣ板參拾玖塊）、賭資新台幣壹萬肆仟玖佰
元、寄分券壹本、贈分券拾壹張、貴賓卡貳拾捌張、會員名冊壹本、會員名單壹張、
員工打卡表參拾貳張及交接班表貳張均沒收。
    事  實
一、丁○君於民國八十九年一月下旬某日（公訴人誤為八十八年四月間某日）起，在
    台中市○○路二四巷四號其所經營之「米奇遊藝場」之公眾得出入之場所內擺設
    電動賭博機具三十九台，與不特定人賭博財物，參與賭博之人係以開分參與賭博
    ，每次以新台幣（下同）一百元開十分或一百分（即十比一或一比一），如洗分
    結果有得分，依其分數以一比十或一比一之比例兌換現金或至與丁○君有犯意聯
    絡之房東丙○○所經營設於同巷六號一樓之「慶一商行」內兌換同額價值之商品
    。且僱用有犯意聯絡之甲○○、乙○○擔任開分、兌換金錢之工作，約定月薪各
    為三萬元、一萬五千元，共同以賭博為常業。嗣於八十九年二月二日下午六時十
    分許，為警喬裝賭客進入上址賭玩並洗分後，由甲○○在該店廁所內兌換現金之
    際，當場查獲，並扣得賭博機具三十九台（含ＩＣ板三十九塊）、賭資一萬四千
    九百元，及丁○君所有供犯罪所用之寄分券一本、贈分券十一張、貴賓卡二十八
    張、會員名冊一本、會員名單一張、員工打卡表三十二張、交接班表二張。
二、案經台中市警察局第二分局報告台灣台中地方法院檢察署檢察官偵查起訴。
    理  由
一、訊據被告丁○君、甲○○、乙○○、丙○○均矢口否認右揭賭博之犯行，被告丁○君辯稱：伊係向他人頂下這間遊藝場，因為需要廚房，才向丙○○租用其便利
    商店後半段的廚房，伊所擺設之機台雖然是賭博性，但是不能兌換獎金，不過，
    伊曾與丙○○商量，若賭客有得分，可至其便利商店兌換二千元以下的商品，但
    至今沒有人去換過，於案發當天，因有賭客有得分，而甲○○一個人忙不過來，
    無法帶賭客到隔壁商店兌換獎品，只好帶他到廁所兌換獎金，伊店就只有這一次
    換獎金給客人云云；被告甲○○辯稱：伊於八十八年十二月份才到該店工作，老
    闆有交代若客人有得分，可到隔壁便利商店兌換獎品，但不能兌換獎金，因為案
    發當天只有伊一個人負責開分，因忙不過來，無法帶得分的客人到隔壁兌換獎品
    ，就未經老闆同意，到店內廁所兌換獎金給該名客人云云；被告乙○○辯稱：伊
    於八十八年十月初到該店工作，平常僅負責打雜，若店員忙不過來，才幫忙開分
    、洗分，不過伊從來沒有兌換獎品或獎金給客人云云；被告丙○○辯稱：丁○君
    於八十八年七月間，有向伊租用廚房，且在案發不久前有向伊提及其店內客人可
    否到伊店內兌換獎品，伊雖有同意，但其店內客人從來未來換過云云。經查右揭
    事實，業據被告丁○君於警訊時供稱：「．．．至今（８９）年元份下旬，因客
    人要求洗分及兌換現金，才開始給客人換現金」等語、於偵訊時供稱：「（如何
    兌換現金？）到洗手間洗分換錢，因怕被其他客人看到」等語；被告甲○○於警
    訊時供稱：「．．．我們店裡兌換現金方式，是客人玩賭店內任何一種電玩，只
    要能贏得機分數不想再玩，均可要求洗分，在洗完分後，我會視機分數多少
    ，兌換成等值之新台幣給客人，兌換方式是由我指示客人先到店內廁所等候，再
    持新台幣送至廁所內給洗完分之客人」等語、於偵訊時供稱：「（如何兌換現金
    ？）我叫要洗分客人到廁所在（再）給現金，最低要洗一百元」等語；被告乙○○於警訊時供稱：「．．．我負責電玩機台之開洗分工作．．．，若客人把玩電
    玩後欲離去欲洗分時，我會開立同額之寄分券．．．，再請客人下次再到店裡打
    玩或請客人直接持寄分券到慶一商行兌換同等金額之物品．．．」等語；被告丙○○於警訊時供稱：「米奇遊藝場負責人丁○君曾經跟我提起這個方案，我也答
    應她」、「（如何兌換？）就是由米奇遊藝場內之客人將所贏得之分數，持遊藝
    場開立之寄分券到我店裡（慶一商行）以寄分券購買同等金額之物品，我再以寄
    分券向丁○君兌換現金」等語；且奉命喬裝為賭客之員警於八十九年二月二日下
    午四時許，至本件遊藝場以二千元向店員甲○○開二百分打玩麻將機台，約二個
    小時後，機台剩餘八十分，經甲○○洗分後，甲○○便將機台分數歸零，同時暗
    示該名員警至廁所，即在廁所交付八百元現金予該名員警乙節，有偵查報告一份
    附卷可稽。顯見被告甲○○、乙○○均有在上開遊藝場擔任開洗分之工作，且於
    賭客洗分結果有得分時，確有按比例兌換現金或開立寄分券供賭客持至慶一商行
    兌換商品之情事。此外，復有現場相片、扣案之賭博機具三十九台（含ＩＣ板三
    十九塊）、賭資一萬四千九百元，及丁○君所有供犯罪所用之寄分券一本、贈分
    券十一張、貴賓卡二十八張、會員名冊一本、會員名單一張、員工打卡表三十二
    張、交接班表二張等可資佐證。是被告等事後所辯，均係飾卸之詞，不足採信。
    本件事證明確，被告等之犯行均堪認定。
二、核被告等所為，均係犯刑法第二百六十七條之常業賭博罪。其四人間有犯意之聯
    絡及行為之分擔，均為共同正犯。爰審酌被告丁○君經營電動遊藝場，擺設多達
    三十九台之賭博機具供人賭博、被告乙○○、甲○○在該處擔任洗分、兌換金錢
    或獎品之工作等之犯罪手段及所生危害等一切情狀，分別量處如主文所示之刑，
    並各諭知易科罰金之折算標準。扣案之賭博機具三十九台（含ＩＣ板三十九塊）
    ，為被告等賭博之器具，賭資一萬四千九百元，為在賭檯或兌換籌碼處之財物，
    均應依刑法第二百六十六條第二項之規定宣告沒收；另扣案之寄分券一本、贈分
    券十一張、貴賓卡二十八張、會員名冊一本、會員名單一張、員工打卡表三十二
    張、交接班表二張，均係被告丁○君所有供其賭博犯罪所用之物，應依刑法第三
    十八條第一項第二款之規定宣告沒收。
據上論斷，應依刑事訴訟法第二百九十九條第一項前段，刑法第二十八條、第二百六
十七條、第二百六十六條第二項、第四十一條、第三十八條第一項第二款，罰金罰鍰
提高標準條例第一條前段、第二條，判決如主文。
中      華      民      國    八十九    年      九      月    二十六    日
                                臺灣臺中地方法院刑事第六庭
                                    法  官  許  秀  芬
右正本證明與原本無異。
如不服本判決，應於判決送達後十日內向本院提出上訴狀，上訴於臺灣高等法院臺中
分院( 須附繕本 )。
                                    書記官
中      華      民      國    八十九    年      九      月    二十七    日
附錄：
刑法第二百六十六條：
在公共場所或公眾得出入之場所賭博財物者，處一千元以下罰金。但以供人暫時娛樂
之物為賭者，不在此限。
當場賭博之器具與在賭檯或兌換籌碼處之財物，不問屬於犯人與否，沒收之。
刑法第二百六十七條：
以賭博為常業者，處二年以下有期徒刑，得併科一千元以下罰金。


司法院資訊處製作；財團法人民間司法改革基金會備份。
